臺灣臺中地方法院刑事判決　　　　　　　　　　　　　九十一年度易字第五三三號
　　公　訴　人　臺灣臺中地方法院檢察署檢察官
　　被　　　告　甲○○
右列被告因竊盜案件，經檢察官提起公訴（九十年度偵字第一二九００、一三八八五
、二０八九三號、九十年度偵緝字第六六三號），本院判決如左：
    主  文
甲○○收受贓物，處有期徒刑月，如易科罰金，以佰元折算壹日。
    事  實
一、甲○○明知丁○○（另行審結）所竊取持有之車牌號碼ＦＤ─八一四九號自用小
    客車一部（該車為丙○○所有，於民國九十年六月二十一日凌晨零時許，在台中
    市○○路○段一八一號前為丁○○所竊）係屬來路不明之贓物，竟基於收受贓物
    之犯意，於九十年七月九日下午三時許，在台中市○○區○○路某處，向丁○○
    借用該車，並由丁○○交付後，予以收受供已駕駛使用。嗣於九十年七月十九日
    凌晨三時三十分，甲○○駕駛該車牌號碼ＦＤ─八一四九號自用小客車在台中縣
    潭子鄉○○路○段二七七號旁空地，為警當場查獲，並扣得上揭自用小客車一部
    （已經發還丙○○）及丁○○交付借用之非原廠鑰匙一支。
二、案經台中縣警察局烏日分局、豐原分局報請臺灣臺中地方法院檢察署檢察官偵查
    起訴。
    理  由
一、訊據被告甲○○固對於確有在右揭時、地被告丁○○向借用車牌號碼ＦＤ─八一
    四九號自用小客車等情坦白不諱，惟否認贓物犯行，並辯稱：伊與被告丁○○係
    國中同學，該車係其向被告丁○○所借用者，被告丁○○告知該車係其女友所有
    ，伊並不知道該車為贓物等語。經查：車牌號碼ＦＤ─八一四九號自用小客車為
    被害人丙○○所有，於九十年六月二十一日下凌晨零時許，在台中市○○路○段
    一八一號前被竊等事實，業據被害人丙○○指述明確，並有贓物認領保管收據及
    車輛竊盜、車牌失竊資料個別查詢報表─查詢車輛認可資料各一件附卷可稽，足
    認該車確係贓物無訛。雖被告丁○○於檢察官訊問時否認有交付本案上揭自用小
    客車予被告甲○○，且辯稱不認識被告甲○○等情；然查該自用小客車確係被告
    丁○○交付被告甲○○一節，已據被告甲○○迭於偵、審時供述明確，核與證人
    乙○○於檢察官訊問時結證其確有親眼目睹被告丁○○交付本案自用小客車予被
    告甲○○等情大致相符；且查被告丁○○原名為魏明貴，於七十一年六月二十八
    日始改名為丁○○，並與被告甲○○為台中縣立潭子國中學六十四年班之同班同
    學，復有台中縣潭子鄉戶政事務所函附之被告丁○○戶籍謄本一件及台中縣立潭
    子國中學六十四年班同學錄影本一件在卷可查，足認被告丁○○所辯該車非其交
    付被告甲○○及其不認識被告甲○○等詞，並不足採信，該車確係被告丁○○交
    付被告甲○○等事實，應可認定。又被告甲○○雖辯稱被告丁○○交付該車予伊
    時，其並不知道該車係屬贓物等情；惟查，被告甲○○於警訊時供稱該車係我朋
    友丁○○借我使用者（見九十年度偵字第一二九００號卷第十四頁背面），其後
    於檢察官訊問時先是供稱其主動拿三千元予被告丁○○，向被告丁○○借用該車
    一星期，並向其妻稱係以三千元向被告丁○○購買該車者，且未曾想到要向被告
    丁○○索取行車執照（同上偵查卷第三十一頁背面以下）；又供稱其有向被告丁○○索取行車執照，惟被告丁○○告知行車執照在其女朋友處，其有拿三千元予
    被告丁○○，並向其妻稱該車係其以一萬二千元之代價向被告丁○○購買者（同
    上偵查卷第四十五頁正面）；再於本院審理時復供述係被告丁○○至其家裡，拿
    鑰匙予伊，並稱借一個月也可以，伊向被告丁○○表示借六天即可，並當場拿三
    千元予被告丁○○，伊沒有向被告丁○○拿行車執照；足見被告甲○○前後對於
    是否有向被告丁○○索取行車執照及借車之情節，其供述多有矛盾之處；且證人
    即目睹被告丁○○交付本案自用小客車予被告甲○○之乙○○於檢察官訊問時亦
    結證並無看見被告甲○○有交付金錢予被告丁○○之事實。另查，被告丁○○交
    付被告甲○○供駕駛本案自用小客車所使用之鑰匙，經當庭勘驗該鑰匙之種類顯
    非該車原廠（一九九０年份福特廠牌）所使用之鑰匙，亦有扣案鑰匙一支可證；
    且該車查獲時之車門鎖及電門鎖均有遭破壞之痕跡，亦據被害人丙○○於警訊時
    指述明確；由上各節可知，被告甲○○所使用之鑰匙既非原廠鑰匙，且該車之車
    門、電門復已遭破壞，客觀上已足使人認知該車確屬贓物，衡之常情，被告應知
    該車輛係來路不明之贓物，而被告於此情形下仍予收受，所辯不知該車為贓物等
    語，自屬不足採信。此外，復有台中縣警察局豐原分局贓物認領保管單及扣押物
    品清單各一件附卷可稽，本案事證明確，被告甲○○犯行洵堪認定，應依法論科
    。
二、核被告所為，係犯刑法三百四十九條第一項收受贓物罪。爰審酌被告犯罪之動機
    、目的、手段，本件犯罪之情節，及收受贓物對被害人追償更加造成困難、所收
    受之自用小客車為一九九０年份，價值約三萬元之犯罪所生損害，並否認犯罪之
    犯後態度等一切情狀，量處如主文所示之刑，並諭知易科罰金之折算標準，以示
    懲儆。末查，扣案鑰匙一支係丁○○所交付借用，並非被告所有者，自不應宣告
    沒收，附予敘明。
據上論斷，應依刑事訴訟法第二百九十九條第一項前段，刑法第三百四十九條第一項
、第四十一條第一項前段，罰金罰鍰提高標準條例第一條前段、第二條，判決如主文
。
中      華      民      國      九十一      年      四      月    十六  日
                                    臺灣臺中地方法院刑事第一庭
                                        法  官  林源森
右正本證明與原本無異
如不服本判決，應於收受本判決後十日內向本院提出上訴書狀，其未敘述上訴理由者
，並得於提起上訴後十日內向本院補提理由書狀（均須按他造當事人之人數附繕本）
「切勿逕送上級法院」
                                        書記官
中      華      民      國      九十一      年      四      月    十七  日
附錄本案論罪科刑法條全文：
中華民國刑法第三百四十九條
收受贓物者，處三年以下有期徒刑、拘役或五百元以下罰金。
搬運、寄藏、故買贓物或為牙保者，處五年以下有期徒刑、拘役或科或併
科一千元以下罰金。
因贓物變得之財物，以贓物論。
